臺灣高等法院刑事判決
111年度上訴字第2820號
上  訴  人  
即  被  告  曾柏崴




選任辯護人  梁水源  律師
上列上訴人因毒品危害防制條例案件，不服臺灣新北地方法院
109年度訴字第1182號，中華民國111年5月24日第一審判決（起
訴案號：臺灣新北地方檢察署109年度偵字第35036號，併辦案號
：109年度偵字第38689號）提起上訴，本院判決如下：
    主    文
原判決撤銷。
曾柏崴犯附表編號1至4所示肆罪，各處附表「主文欄」所示之刑
及沒收(追徵)。應執行有期徒刑柒年肆月。
    犯罪事實
一、曾柏崴基於販賣第二級毒品犯意，於附表編號1、2所示時間
    、地點、方式及價格，販賣甲基安非他命予夏明宏2次。
二、曾柏崴另基於販賣第三級毒品犯意，於附表編號3、4所示時
    間、地點、方式及價格，販賣愷他命予黃柳軒2次。
三、經警持臺灣苗栗地方檢察署檢察官核發之拘票，於民國109年7
    月27日17時許，在臺北市中山區新生北路3段與農安街路口拘提
    曾柏崴，並扣得曾柏崴用以聯繫販賣毒品之iPhone行動電話
    1支（含門號0000000000號SIM卡)。
四、案經新竹市警察局報請臺灣苗栗地方檢察署檢察官偵查陳請
    臺灣高等檢察署檢察長令轉臺灣新北地方檢察署檢察官偵查
    起訴、移送併辦。
    理  由
一、認定犯罪事實所憑證據及理由：
(一)上開犯罪事實，業據被告曾柏崴於警詢、偵查中及所具之本
    院111年8月30日刑事答辯狀均坦白承認，核與證人夏明宏、
    黃柳軒證述情節大致相符，並有臺灣苗栗地方法院109年聲
    監續字第153號通訊監察書及電話附表、被告與黃柳軒之通
    訊監察譯文、0000000000號行動電話申登人資料、自願受搜
    索同意書、新竹市警察局刑事警察大隊搜索扣押筆錄、扣押
    物品目錄表、扣押物品清單、扣案物品照片及iPhone行動電
    話1支（含門號0000000000號SIM卡1張)扣案可憑。足認被告
    任意性自白與事實相符，可以採信。
(二)販毒屬於違法行為，非可公然實行。毒品可任意分裝、增減
    份量、調整純度，價格並隨時依風險評估等因素而變動。販
    毒之利得，除經坦承犯行或帳冊明確記載價量外，難以查得
    實情。衡量毒品價格昂貴且不易取得，販毒行為涉及重罪，
    若無利可圖，應無冒著被查獲之風險而平白攜帶毒品往返送
    交他人，自曝於險境之理。販毒之人有從中賺取價差或量差
    而牟利之意圖及事實，應屬合理認定（最高法院107年度台
    上字第140號判決意旨參照）。附表編號1至4所示第二、三
    級毒品交易，被告向購毒者收取金錢並交付毒品，符合販賣
    毒品犯行構成要件，參酌被告於原審審理時供稱：我販賣給
    黃柳軒是賺吸食，是賺量差等語（原審卷第444頁）足認其
    有從中牟利之意圖及事實。被告所為具有營利意圖，可以認
    定。綜上，本件事證明確，應依法論科。
二、行為後法律有變更者，適用行為時之法律，但行為後之法律
    有利於行為人者，適用最有利於行為人之法律，刑法第2條
    第1項明文規定。行為後，毒品危害防制條例第4條第2、3項
    、第17條第2項，於109年1月15日修正公布、同年7月15日施
    行，比較新舊法，修正後之第4條第2項法定刑及罰金均提高
    ；第4條第3項提高罰金刑度；又第17條第2項將「偵查及『審
    判中』均自白者，減輕其刑」修正為「偵查及『歷次審判』均
    自白者，減輕其刑」，上開修正後規定均非有利於被告，依
    刑法第2條第1項前段，本件應適用修正前毒品危害防制條例
    相關規定。
三、論罪：　　
　　核被告曾柏崴就附表編號1、2所為，均係犯修正前毒品危害
    防制條例第4條第2項販賣第二級毒品罪。附表編號3、4所為
    ，均係犯修正前毒品危害防制條例第4條第3項販賣第三級毒
    品罪。其販賣第二級毒品前持有毒品之低度行為，為販賣之
    高度犯行所吸收，均不另論罪。所犯4罪，犯意各別，行為
    互異，應分論併罰。檢察官移送併案臺灣新北地方檢察署10
    9年度偵字第38689號部分，與起訴書所載犯罪事實相同，應
    併予審理。被告於偵查及本院審理時就所犯4罪均自白，皆
    依修正前毒品危害防制條例第17條第2項規定減輕其刑。
四、撤銷改判及科刑審酌事項：
(一)原審為被告科刑判決，固非無見。惟查：1、被告於本院已
    具狀自白附表編號1、2所示犯行，應依修正前毒品危害防制
    條例第17條第2項規定減刑，原審未及審酌適用上開規定。2
    、被告販賣第三級毒品，數量各約4至5公克、5公克，檢察
    官並未舉證其販賣第三級毒品之前持有、純質淨重未達5公
    克之第三級毒品純值淨重均已達5公克以上，毒品危害防制
    條例並未處罰單純持有第三級毒品，原判決認被告販賣第三
    級毒品前之持有行為，為販賣之低度行為，即有未洽，應由
    本院予以撤銷改判。
(二)販賣毒品危害國民健康，對社會安全具有潛在危害性，審酌
    被告終能於本院坦承之犯後態度、犯罪動機、目的、手段、
    販毒之種類、次數、金額、數量、所得利益，以及自陳之知
    識程度及家庭經濟狀況，以及於本院始坦承販賣第二級毒品
    犯行等一切情狀，分別量處附表主文欄所示之刑，並定執行
    刑如主文所示。
(三)沒收部分：
 1、扣案iPhone行動電話1支（含0000000000門號SIM卡1張)屬被
    告所有（原審卷第439頁），供聯繫販賣毒品使用，依毒品
    危害防制條例第19條第1項規定宣告沒收。
 2、被告因販毒取得附表「交易價格欄」所示價金，並未扣案，
    均依刑法第38條之1第1項前段、第3項規定宣告沒收，於全
    部或一部不能沒收或不宜執行沒收時，皆追徵其價額。
五、被告經合法傳喚，無正當理由不到庭，不待陳述，逕予判決
    。
據上論斷，依刑事訴訟法第369條第1項前段、第364條、第299條
第1項前段、第371條，判決如主文。
本案經檢察官陳亭君提起公訴、檢察官莊勝博移送併辦，檢察官
高嘉惠到庭執行職務。
中　　華　　民　　國　　111 　年　　9 　　月　　29　　日
  　　　　　　　　　刑事第十四庭審判長法　官  林孟宜
  　　　　　　　　　　　　　　  　　  法　官  楊明佳
    　　　　　　　　　　　　　　  　  法　官  郭豫珍
以上正本證明與原本無異。
如不服本判決，應於收受送達後20日內向本院提出上訴書狀，其
未敘述上訴之理由者並得於提起上訴後20日內向本院補提理由書
（均須按他造當事人之人數附繕本）「切勿逕送上級法院」。
                                      書記官  葉書豪
中　　華　　民　　國　　111 　年　　9 　　月　　29　　日
附錄：本案論罪科刑法條全文　　　　　　　　　　　　　　　
【修正前毒品危害防制條例第4條】
製造、運輸、販賣第一級毒品者，處死刑或無期徒刑；處無期徒
刑者，得併科新臺幣二千萬元以下罰金。
製造、運輸、販賣第二級毒品者，處無期徒刑或七年以上有期徒
刑，得併科新臺幣一千萬元以下罰金。
製造、運輸、販賣第三級毒品者，處七年以上有期徒刑，得併科
新臺幣七百萬元以下罰金。
製造、運輸、販賣第四級毒品者，處五年以上十二年以下有期徒
刑，得併科新臺幣三百萬元以下罰金。
製造、運輸、販賣專供製造或施用毒品之器具者，處一年以上七
年以下有期徒刑，得併科新臺幣一百萬元以下罰金。
前五項之未遂犯罰之。
附表：犯罪事實及主文(單位：新臺幣)
編號 購毒者 聯繫及交易時間 交易地點     交易方式 價格、毒品種類、數量        主      文           罪刑      沒收 1 夏明宏 聯繫時間： 109年4月20日1時38分許起，至同日7時59分許。     新北市○○區○○路附近某址屋內(起訴書記載為「新北市○○區○○路附近」應予更正) 夏明宏於左列聯繫時間，以其持用之門號0000000000號行動電話，與曾柏崴持用之門號0000000000號行動電話(已扣案)聯繫後，約定交易甲基安非他命之時間、地點。曾柏崴則於左列之交易時間、地點，將如右列所示之甲基安非他命售予夏明宏，夏明宏當場交付如右列所示之價金而完成交易。 1萬5千元 甲基安非他命半兩（約18.75公克）  曾柏崴犯販賣第二級毒品罪，處有期徒刑肆年陸月。 扣案iPhone行動電話1支（含0000000000門號SIM卡1張)沒收。未扣案犯罪所得新臺幣壹萬伍仟元沒收，於全部或一部不能沒收或不宜執行沒收時，追徵其價額。   交易時間： 109年4月20日7時59分許      2 夏明宏 聯繫時間： 109年4月27日17時14分許起，至同日23時08分許。 新北市○○區○○路0段00號 同上。 5千元 甲基安非他命約4公克。 曾柏崴犯販賣第二級毒品罪，處有期徒刑叁年拾月。 扣案iPhone行動電話1支（含0000000000門號SIM卡1張)沒收。未扣案犯罪所得新臺幣伍仟元沒收，於全部或一部不能沒收或不宜執行沒收時，追徵其價額。   交易時間： 109年4月27日23時30分許      3 黃柳軒 聯繫時間： 109年7月2日18時55分許起，至翌日(即3日)1時22分許 新北市○○區○○街000巷00弄0號1樓（統一超商六張街門市）旁之巷子內 黃柳軒於左列通話時間，以其持用之門號0000000000號行動電話，與曾柏崴持用之門號0000000000號行動電話(已扣案)聯繫後，約定交易愷他命之時間、地點。曾柏崴則於左列之交易時間、地點，將如右列所示之愷他命售予黃柳軒，夏明宏當場交付如右列所示之價金而完成交易。 1萬元 愷他命約4至5公克。 曾柏崴犯販賣第三級毒品罪，處有期徒刑叁年拾月。 扣案iPhone行動電話1支（含0000000000門號SIM卡1張)沒收。未扣案犯罪所得新臺幣壹萬元沒收，於全部或一部不能沒收或不宜執行沒收時，追徵其價額。   交易時間： 109年7月3日1時22分許      4 黃柳軒 聯繫時間： 109年7月12日20時20分許起，至翌日(即13日)0時9分許 桃園市○○區○○路0段000巷口 同上。 1萬元 愷他命約5公克。 曾柏崴犯販賣第三級毒品罪，處有期徒刑叁年拾月。 扣案iPhone行動電話1支（含0000000000門號SIM卡1張)沒收。未扣案犯罪所得新臺幣壹萬元沒收，於全部或一部不能沒收或不宜執行沒收時，追徵其價額。   交易時間： 109年7月13日0時9分許